# 关于特殊合并分立的同一控制下理解

提问人：茶前 饭 后 时间：2021-12-09 15:21:47
请教版主，自然人控制一家A公司，A公司有一子公司B，但目前要把B公司单独剥离出去作为单独公司，但还受该自然人控制，目前在出具A公司年报时需要按照同一控制下合并来对以前期间追溯调整吗？就是说视同B公司一直不是A的子公司。望版主指点！
我的理解如果作为上市公司申报期的话，应该按照同一控制下合并的定义解释，也就是视同B从已开始就不是A的子公司进行追溯调整报告期报表。

回答人：chenyiwei
不建议这样处理。减少子公司（即使是转让给同一控制下的关联方），被处置减少的子公司仍需纳入合并报表范围直到转出日为止，不能假设在最早期间期初已经完成转出。